# 关于或有收益

提问人：summerxxy 时间：2023-08-03 15:35:16
2016 年A公司因战略发展规划，将拥有的一宗土地交于政府土地储备中心回收。A公司与土储中心签订地块收储合同，收地补偿款按照土地成交价确定，为妥善解决A的职工安置、设备搬迁、购置新厂房等问题。双方同意预付补偿款暂定为：3.2亿元。该预付补偿款从最终的收地补偿款中抵扣，多退少补。预付补偿款项由政府分别在腾空、安置职工、土地平整等时点分期支付（公司已经收到3.2亿）
目前公司账务处理按照合同节点确认收益（3.2亿），结转资产账面价值成本费用等。
截止目前，该地快尚未成交，尚未有明确拍卖时点及方案。后续用于商储，溢价较大。
请教陈版主： 1 、 2016 年无法预计处置的公允价值，是否可以不确认或有收益？ 2 、A公司公司按 2023630 基准日股改，该或有收益是否需要确认应收款项，是否影响净资产？
还请陈版主指导，谢谢。

回答人：chenyiwei
根据新收入准则应用指南：“企业处置固定资产、无形资产等，在确定处置时点以及计量处置损益时，按照本准则的有关规定进行处理”。故本案例中的资产处置损益确认时点和金额计量均参照新收入准则的相关规定确定。
该项处置收益的确认时点为A公司完成“腾房交地”的时点，在该时点，标的资产的控制权转移给征收单位。如果截至该时点，土地尚未成交，但可以合理估计将在可预见的未来成交，则按照可变对价原则对处置价款进行谨慎、合理的估计，特别是要注意遵循“极可能不会发生重大转回”的限制条件。如果预计已拨付的3.2亿元被要求退回的可能性很小（尽管约定“多退少补”），则可以考虑以此为基础对可变对价进行初始计量，但后续每个资产负债表日都需要重新计量可变对价。可变对价的重新计量属于会计估计变更，并不是说明相关收入可以在一段时间内确认。